【裁判字號】    90,易,945
【裁判日期】    900827
【裁判案由】    妨害自由
【裁判全文】
臺灣臺南地方法院刑事判決                            九十年度易字第九四五號
    公  訴  人  臺灣台南地方法院檢察署檢察官
    被      告  丁○○
右列被告因妨害自由案件，經檢察官提起公訴（九十年度偵字第一九五號），本院判
決如左：
    主  文
丁○○以加害生命之事，恐嚇他人，致生危害於安全，處拘役貳拾日，如易科罰金，
以參佰元折算壹日，緩刑貳年。
    事  實
一、丁○○、甲○○係配偶關係，二人為家庭暴力防治法第三條第一款所稱之家庭成
    員，平日相處不睦。民國八十九年十一月十日晚上九時二十分許，丁○○因懷疑
    其妻甲○○在外與人有不正當關係，且又離家三個多月未歸，乃在台南縣仁德鄉
    ○○○街一巷八號之住處，撥打甲○○之行動電話（號碼為Ｚ00000000
    0），並基於恐嚇之犯意，以加害生命之事，對甲○○恫稱「要殺害伊」等語，
    致甲○○心生畏懼，而生危害於甲○○之安全。
二、案經甲○○訴由台南市警察局第六分局報告台灣台南地方法院檢察署檢察官偵查
    起訴。
    理  由
一、訊據被告丁○○固坦承於上開時、地，在電話中對告訴人甲○○告以加害其生命
    之事等情不諱，惟辯稱並無恐嚇告訴人之意，係因一時生氣才如此說云云。然查
    ：右揭犯罪事實，業據告訴人於警訊及偵查中指訴綦詳，核與證人丙○○、乙○
    ○二人於警訊供述情節相符；另參酌被告懷疑告訴人甲○○在外與人有不正當關
    係，且又離家三個多月未歸乙情，準此，被告因而對告訴人有所不悅，甚至懷恨
    在心，則其顯有出言恐嚇之動機；再者，被告縱因懷疑告訴人在外與人有不正當
    關係，且又離家三個多月未歸而心生不悅，然並不以對告訴人嚇以加害生命之事
    為其表達不悅情緒之必要手段，益見其確係基於恐嚇告訴人之犯意所為甚明，是
    被告上開所辯，顯係事後卸責之詞，委無足採。且被告與告訴人係配偶關係，二
    人具有家庭暴力防治法第三條第一款所稱之家庭成員關係，為其二人所自承，復
    有法務部戶役政連結作業系統表一紙在卷可稽。本件事證明確，被告犯行洵堪認
    定。
二、核被告丁○○以加害生命之事恐嚇他人，致生危害於安全，所為係犯刑法第三百
    零五條之恐嚇危害安全罪。爰審酌被告因與告訴人間之婚姻問題無法解決，一時
    衝動，致觸法律以，及其犯罪之手段、所生危害、犯罪後之態度等一切情狀，量
    處如主文所示之刑，並諭知易科罰金折算標準，以資懲儆。末查被告未曾受有期
    徒刑以上刑之宣告，經其自承在卷，並有台灣台南地方法院檢察署刑案查註紀錄
    表、台灣高等法院被告全國前案紀錄表各一份附卷可稽，其因一時失慮致罹刑章
    ，經此科刑之教訓，已足資警惕，信無再犯之虞，本院因認其所受宣告之刑，以
    暫不執行為適當，併予宣告緩刑二年，以啟自新。
據上論斷，應依刑事訴訟法第二百九十九條第一項前段、刑法第三百零五條、第四十
一條第一項前段，第七十四條第一款，罰金罰鍰提高標準條例第一條前段、第二條，
判決如主文。
中      華      民      國      九十    年      八      月     二十七   日
                                        臺灣臺南地方法院刑事第三庭
                                            審判長法  官  李政庭
                                                  法  官  蔡奇秀
                                                  法  官  陳金虎
右正本證明與原本無異。
如不服本判決應於送達後十日內向本院提出上訴狀（須附繕本）。
                                                  書記官
中      華      民      國      九十    年      八      月     二十七   日
附錄本案論罪科刑法條全文：
刑法第三百零五條：
以加害生命、身體、自由、名譽、財產之事，恐嚇他人，致生危害於安全者，處二年
以下有期徒刑、拘役或三百元以下罰金。


司法院資訊處製作；財團法人民間司法改革基金會備份。
